# ALEJO HERNÁN JANIN

**DESARROLLADOR WEB FRONTEND** 



11-5180-0535



11/09/1984



alejo-hernan-janin



alejojanin@gmail.com



San Ignacio 3646 "A" - CABA (Argentina)

#### **SOBRE MI**

Responsable, organizado y buen compañero de equipo. Capacidad analítica y de planificación de tareas. Tengo experiencia en tecnologías de la información, migración de bases de datos e implementación de sistemas de gestión bibliotecaria. Actualmente me encuentro en la búsqueda de trabajo como desarrollador web frontend.

#### **EXPERIENCIA LABORAL**

#### **Archivista**

## Archivo del Instituto de Investigaciones en Arte y Cultura (UNTREF). *Mar 2021 - actualidad*

- Mantenimiento y desarrollo de mejoras del software para descripción archivística AtoM (HTML, CSS, JS, PHP)
- Identificación, clasificación, indización y catalogación de documentos de archivo.

#### **Bibliotecario**

# Biblioteca Nacional Mariano Moreno. Oct 2021 - actualidad

• Desarrollo, soporte y capacitación para el software Aleph.

#### **Bibliotecario**

### Ministerio de Cultura (Argentina). Sep 2020 - actualidad

- Asesoría en implementación del catálogo colectivo para bibliotecas de museos e institutos nacionales.
- Planificación, migración de bases de datos e implementación del software *Koha*.

### **EDUCACIÓN**

Universidad de Buenos Aires

Lic. en Bibliotecología y Ciencia de la Información (orientación en Tecnología de la Información), 2022

Promedio académico: 9,45

Universidad de Buenos Aires

Lic. en Artes Combinadas, 2015

Promedio académico: 8.24

### **TECNOLOGÍAS**

- React
- JavaScript
- TypeScript
- Tailwind
- HTML
- CSS

#### **IDIOMAS**

#### Inglés

Nivel Avanzado (Escrito y Oral).